# 求助：危废处置、回收再利用的会计处理

提问人：jesswangl 时间：2021-06-04 23:53:28
背景：A是B的剥离液供应商，B向A采购剥离液后生产形成废液，由C（危废处理厂商）回收处置，B按处置数量向C支付处置费用，接收废液前B需要向C预登记废液的成分，若回收的废液检测成分与预登记存在较大差异时，C有权拒收。C将废液处置后形成剥离新液、稀释剂以及其他物质，C与A签订合同约定A向C采购C为B处理后的剥离新液，且约定在A有向其下单的情况下，C不得将剥离新液销售给第三方。
B为了保障生产安全，有多家废液处置合作厂商，与各家约定的处置价格不尽相同，C出于处置+销售整体利润考虑，存在 0 处置价格甚至向B支付处置价格的情况（这种情况少数）
A和B非关联方
问题： 1 、B向C支付处置费用，与C向A出售是否构成一揽子交易，原因在于处置和销售环节价格互相影响？ 2 、如果是的话，那么C之后与双方的合同以市场公允价格计价是否可以作为两个合同单独确认？
3 、单独确认的话，处置结束后才能确认处置收入，由于新液的生产和处置属于一个过程，成本是否需要在两者之间进行分摊，请教分摊标准？
4 、处置后存在残渣，C出于成本效益考虑可能半年或者一年集中处理，在残渣处置之前，废液的处置是否属于尚未完成履约义务，不能确认收入？
以上，请指教！！

回答人：chenyiwei
1 、从主帖描述的情况看，ABC三者之间的剥离液采购、废液处理、剥离新液购销等交易在合同条款上不是完全闭环的（但不清楚实际操作中如何，建议进一步了解），如果各环节均以市场公允价值计价，也可能可以不作为一揽子交易，分别确认采购和销售。但因为信息有限，建议进一步获取背景信息。
2 、废液处置收入于处置完成时确认，剥离新液销售收入在实际实现对外销售时确认，如果两者间隔较短，可以作为一个整体业务处理，不分拆为两项业务分别测算毛利率。一般可在生产过程完成时，按照处置费用确认等额的收入并结转成本，剩余成本归属于剥离新液的销售业务。
4 、残渣的处置不影响相关收入的确认，前提是在确认收入时预提残渣处置成本。